Images du répertoire du notaire François Touvenot pour l'étude XXXVI
Archives nationales de France
Images du répertoire du notaire François Touvenot pour l'étude XXXVI
29 novembre 1721 - 12 mars 1754
MC/RE/XXXVI/4
Etude XXXVI; Touvenot, François (17..-1754)
Un registre
Archives nationales de France
Minutes et répertoires: la loi 2008-696 du 15 juillet 2008 relative aux archives a fixé à 75 ans à compter de la date de l'acte, ou à 25 ans à compter de la date du décès de l'intéressé si ce délai est plus bref, le délai de communication des minutes et répertoires des notaires; ce délai est porté à 100 ans à compter de la date de l'acte si le document se rapporte à un mineur (code du Patrimoine, articles L213-2, 4e d et 5e).
Autres documents de l'étude (dossiers de clients, comptabilité...): s'agissant d'archives privées, ces documents sont communicables selon les modalités fixées par le déposant ou le donateur.
Certains documents ne sont pas accessibles sous leur forme originale en raison de leur mauvais état de conservation.
Registre versé aux Archives nationales en 1982.
568 feuillets de papier manuscrits, hauteur 35,5 x largeur 24,5 cm, composé de cahiers foliotés par le notaire et paginés à partir du feuillet n° 552 v°. Le registre est en bon état.
Images des répertoires de l’étude XXXVI
Archives de l'étude XXXVI
répertoire d'officier public ministériel
- Répertoire chronologique pour la période du 29 novembre 1721 au 12 mars 1754, 29 novembre 1721 - 12 mars 1754; MC/RE/XXXVI/4; 566 feuillets.
  Le répertoire contient les informations suivantes: 1. nature de l'acte; 2. nom, prénom, des parties; 3. date du jour.
  répertoire
  - Page de titre :"Répertoire des actes passés devant Me François Touvenot conseiller du Roy notaire gardenotes et gardescel au Châtelet de Paris depuis le 29 novembre 1721 qu'il aesté reçu audit office au lieu et place du défunt Me Charles Touvenot son père jusqu'au "., 1 r°; 1 feuillet
  - Liste chronologique des actes pour la période du 29 novembre au 30 décembre 1721, 29 novembre - 30 décembre 1721; 2 r°-3 v°; 2 feuillets
  - Liste chronologique des actes pour la période du 2 janvier au 31 décembre 1722, 2 janvier - 31 décembre 1722; 4 r°-23 r°; 20 feuillets
  - Liste chronologique des actes pour la période du 3 janvier au 31 décembre 1723, 3 janvier - 31 décembre 1723; 23 v°-45 r°; 23 feuillets
  - Liste chronologique des actes pour la période du 3 janvier au 30 décembre 1724, 3 janvier - 30 décembre 1724; 45 v°-82 r°; 38 feuillets
  - Liste chronologique des actes pour la période du 4 janvier au 29 décembre 1725, 4 janvier - 29 décembre 1725; 82 v°-109 r°; 28 feuillets
  - Liste chronologique des actes pour la période du 2 janvier au 31 décembre 1726, 2 janvier - 31 décembre 1726; 109 v°-125 v°; 17 feuillets
  - Liste chronologique des actes pour la période du 2 janvier au 31 décembre 1727, 2 janvier - 31 décembre 1727; 126 r°-147 r°; 22 feuillets
  - Liste chronologique des actes pour la période du 3 janvier au 31 décembre 1728, 3 janvier - 31 décembre 1728; 147 v°-168 v°; 22 feuillets
  - Liste chronologique des actes pour la période du 3 janvier au 30 décembre 1729, 3 janvier - 30 décembre 1729; 169 r°-185 r°; 17 feuillets
  - Liste chronologique des actes pour la période du 5 janvier au 31 décembre 1730, 5 janvier - 31 décembre 1730; 185 v°-204 r°; 20 feuillets
  - Liste chronologique des actes pour la période du 5 janvier au 31 décembre 1731, 5 janvier - 31 décembre 1731; 204 v°-223 r°; 20 feuillets
  - Liste chronologique des actes pour la période du 5 janvier au 31 décembre 1732, 5 janvier - 31 décembre 1732; 223 v°-241 v°; 19 feuillets
  - Liste chronologique des actes pour la période du 2 janvier au 30 décembre 1733, 2 janvier - 30 décembre 1733; 242 r°-259 r°; 18 feuillets
  - Liste chronologique des actes pour la période du 2 janvier au 30 décembre 1734, 2 janvier - 30 décembre 1734; 259 v°-280 r°; 22 feuillets
  - Liste chronologique des actes pour la période du 3 janvier au 29 décembre 1735, 3 janvier - 29 décembre 1735; 280 v°-299 v°; 20 feuillets
  - Liste chronologique des actes pour la période du 1er janvier au 30 décembre 1736, 1er janvier - 30 décembre 1736; 300 r°-316 r°; 17 feuillets
  - Liste chronologique des actes pour la période du 5 janvier au 30 décembre 1737, 5 janvier - 30 décembre 1737; 316 v°-332 v°; 17 feuillets
  - Liste chronologique des actes pour la période du 2 janvier au 31 décembre 1738, 2 janvier - 31 décembre 1738; 333 r°-346 v°; 14 feuillets
  - Liste chronologique des actes pour la période du 3 janvier au 31 décembre 1739, 3 janvier - 31 décembre 1739; 347 r°-362 r°; 16 feuillets
  - Liste chronologique des actes pour la période du 2 janvier au 24 décembre 1740, 2 janvier - 24 décembre 1740; 362 v°-377 v°; 16 feuillets
  - Liste chronologique des actes pour la période du 3 janvier au 31 décembre 1741, 3 janvier - 31 décembre 1741; 378 r°-394 r°; 17 feuillets
  - Liste chronologique des actes pour la période du 1er janvier au 29 décembre 1742, 1er janvier - 29 décembre 1742; 394 v°-409 r°; 16 feuillets
  - Liste chronologique des actes pour la période du 3 janvier au 31 décembre 1743, 3 janvier - 31 décembre 1743; 409 v°-423 r°; 15 feuillets
  - Liste chronologique des actes pour la période du 2 janvier au 31 décembre 1744, 2 janvier - 31 décembre 1744; 423 v°-435 v°; 13 feuillets
  - Liste chronologique des actes pour la période du 6 janvier au 30 décembre 1745, 6 janvier - 30 décembre 1745; 436 r°-449 v°; 14 feuillets
  - Liste chronologique des actes pour la période du 4 janvier au 30 décembre 1746, 4 janvier - 30 décembre 1746; 450 r°-463 r°; 14 feuillets
  - Liste chronologique des actes pour la période du 1er janvier au 30 décembre 1747, 1er janvier - 30 décembre 1747; 463 v°-477 r°; 15 feuillets
  - Liste chronologique des actes pour la période du 7 janvier au 30 décembre 1748, 7 janvier - 30 décembre 1748; 447 v°-492 r°; 16 feuillets
  - Liste chronologique des actes pour la période du 3 janvier au 30 décembre 1749, 3 janvier - 30 décembre 1749; 492 v°-507 r°; 16 feuillets
  - Liste chronologique des actes pour la période du 2 janvier au 31 décembre 1750, 2 janvier - 31 décembre 1750; 507 r°-522 r°; 16 feuillets, le feuillet n° 522 v° est blanc.
  - Liste chronologique des actes pour la période du 1er janvier au 31 décembre 1751, 1er janvier - 31 décembre 1751; 523 r°-537 r°; 15 feuillets
  - Liste chronologique des actes pour la période du 2 janvier au 30 décembre 1752, 2 janvier - 30 décembre 1752; 537 v°-552 r°; 16 feuillets
  - Liste chronologique des actes pour la période du 2 janvier au 24 décembre 1753, 2 janvier - 24 décembre 1753; 552 v°-565 r°; 14 feuillets
  - Liste chronologique des actes pour la période du 2 janvier au 12 mars 1754, 2 janvier - 12 mars 1754; 565 r°-567 v°; 3 feuillets